臺灣高等法院臺中分院刑事判決　　　　100年度上訴字第981號
上　訴　人　臺灣臺中地方法院檢察署檢察官
被　　　告　李尚錨
指定辯護人　本院公設辯護人郭博益
上列上訴人因被告毒品危害防制條例案件，不服臺灣臺中地方法
院99年度訴字第3434號中華民國100年3月31日第一審判決（起訴
案號：臺灣臺中地方法院檢察署99年度偵字第15819號），提起
上訴，本院判決如下：
    主  文
上訴駁回。
    理  由
一、公訴意旨略以：被告李尚錨（原名「李侑霖」）與黃承睿（
    綽號「阿波」、「波兄」）為在網咖店認識之朋友。緣魏吉
    成（綽號「大仔」）原在臺中市○區○○里○○街173號之
    住所經營麵攤生意，其於民國92年12月間，得知友人賴秀河
    （綽號「賴總」）有第三級毒品愷他命（俗稱K他命）之來
    源管道，且知賴秀河亦有販賣愷他命營利之意，其為與賴秀
    河共同販賣第三級毒品愷他命以營利，竟向其熟識之友人黃
    承睿告知賴秀河有愷他命之來源，如黃承睿可找來買主買受
    1公斤之愷他命，即可分得新臺幣（下同）l萬元之酬勞等語
    。適黃承睿得知被告李尚錨正在尋找販賣第三級毒品愷他命
    之賣主，黃承睿為圖得上開利益，乃與魏吉成、賴秀河及賴
    秀河所認識真實姓名年籍不詳自稱「王瑞興」（綽號「阿清
    」，下稱「王瑞興」）之成年男子（即賴秀河取得愷他命之
    來源管道）共同基於販賣第三級毒品愷他命以營利之犯意聯
    絡，欲共同將愷他命賣予被告李尚錨（黃承睿、魏吉成、賴
    秀河所涉共同販賣愷他命罪行，業經本院99年度重上更(二)字
    第42號、最高法院99年度臺上字第5905號判決確定在案）。
    黃承睿、魏吉成、賴秀河為完成上開第三級毒品愷他命之交
    易，賴秀河乃先於92年12月23日向「王瑞興」取得少量愷他
    命樣品，攜至魏吉成在上址所經營之麵攤內交付給魏吉成，
    再由已知此情之黃承睿分別以電話連繫被告李尚錨及魏吉成
    ，請被告李尚錨於同日下午5時30分許，直接至上址向魏吉
    成拿取愷他命樣品試用，並由魏吉成告知價格。此後，經被
    告李尚錨確認上開樣品確含有其所要求之愷他命成分後，被
    告李尚錨遂於同日晚間8時許，在臺中市○○路與山西路交
    岔路口附近之不詳網路咖啡店內，交付3,000元（未扣案）
    予黃承睿，作為黃承睿居間仲介之報酬，並表明其有購買之
    意。賴秀河、「王瑞興」陸續獲知此情，「王瑞興」乃於92
    年12月24日晚間，指派亦與其等有共同販賣第三級毒品愷他
    命以營利之犯意聯絡之真實姓名年籍不詳之成年男子，將其
    等欲賣給被告李尚錨之第三級毒品愷他命2包（淨重1013.3
    公克，包裝重24.69公克，純度10.11%，純質淨重102.44公
    克）在臺中縣太平市國軍八○三醫院前面交給賴秀河。嗣於
    同年月26日晚間7時許，被告李尚錨即基於意圖營利而販入
    愷他命之犯意，以行動電話向黃承睿正式表明其將購買1公
    斤之愷他命；黃承睿獲悉後旋將此情告知魏吉成，魏吉成並
    與賴秀河聯絡之後，要求黃承睿於同日晚間9時30分之後，
    至臺中市○○路、立德街口與其會合，黃承睿再將此情告知
    被告李尚錨，要求被告李尚錨前往完成交易。而賴秀河即攜
    帶上開2包愷他命，利用不知情之賴肆村（業經臺灣臺中地
    方法院檢察署檢察官為不起訴處分確定）駕駛車牌號碼PS-7
    529號自用小客車，於同日（即26日）晚間9時35分許，將其
    載至魏吉成之上址麵攤，魏吉成上車之後，賴秀河囑魏肆村
    將車駛離現場，後即在車內將上開第三級毒品愷他命2包交
    給魏吉成，要魏吉成交付給買主即被告李尚錨，並將酬金1
    萬元交付給魏吉成，後再將魏吉成載回原處下車。後至同日
    晚間9時45分許，黃承睿駕駛車牌號碼5080-HP號自用小客車
    ，駛達魏吉成上址麵攤附近100公尺處即立德街161巷口附近
    ，魏吉成得知並前來之後，乃先將上開愷他命2包放置在黃
    承睿所駕駛之自用小客車後座，2人在車邊一起等候被告李
    尚錨前來完成上開第三級毒品愷他命2包之交易，但旋被埋
    伏該處由法務部調查局臺中市調查站、內政部警政署保安警
    察第三總隊第一大隊、豐原憲兵隊所組成之專案小組成員當
    場查獲。被告李尚錨知悉案情曝光後，即未敢出現取貨，其
    意圖營利販入第三級毒品愷他命2包之犯行因而未能得逞。
    上開專案小組成員並當場扣得第三級毒品愷他命2包（淨重1
    013.3公克，包裝重24.69公克，純度10.11%，純質淨重102.
    44公克）、魏吉成所有用供聯絡交易之門號0000000000號行
    動電話（含SIM卡1張）與賴秀河所交付之1萬元報酬、黃承
    睿所有用供聯絡交易之門號0000000000號行動電話（含SIM
    卡1張）；其後再於同年月27日凌晨0時40分之後，在臺中縣
    太平市○○○街78號查獲賴秀河，並經賴秀河之同意實施搜
    索而扣得賴秀河所有並供聯絡交易之門號0000000000號行動
    電話（含SIM卡1張），因黃承睿於案發之後即遭羈押，且其
    當時僅知被告李尚錨之綽號為「小妖」，尚未知其真實姓名
    及年籍，致專案小組未能即時追查；嗣經黃承睿交保候傳後
    ，循線探詢得知「小妖」之真實姓名為被告李尚錨，於本院
    99年度重上更(二)字第42號案件審理中，經承審法官於99年6
    月2日以證人身分將被告李尚錨提訊到庭作證，由黃承睿當
    庭指認被告李尚錨即為綽號「小妖」之人。因認被告李尚錨
    涉犯毒品危害防制條例第4條第3項、第6項之販賣第三級毒
    品未遂罪嫌云云。
二、按犯罪事實應依證據認定之，無證據不得認定其犯罪事實；
    又不能證明被告犯罪者，應諭知無罪之判決，刑事訴訟法第
    154條第2項、第301條第1項分別定有明文。又犯罪事實之認
    定，應憑真實之證據，倘證據是否真實尚欠明確，自難以擬
    制推測之方法，為其判斷之基礎。且認定犯罪事實之證據係
    指足以認定被告確有犯罪行為之積極證據資料而言，該項證
    據自須適合於被告犯罪事實之認定，始得採為斷罪資料。故
    刑事訴訟上之證明資料，無論其為直接或間接證據，均須達
    於通常一般人均不致有所懷疑，而得確信其為真實之程度，
    始得據為有罪之認定，若關於被告是否犯罪之證明未能達此
    程度，而有合理懷疑之存在，致使無從形成有罪之確信，根
    據罪證有疑，利於被告之證據法則，即不得據為不利被告之
    認定（最高法院53年臺上字第656號、29年上字第3105號、
    76年臺上字第4986號及32年上字第67號判例參照）。
三、公訴人認被告李尚錨涉犯上揭販賣第三級毒品未遂罪嫌，無
    非係以證人黃承睿、魏吉成、賴秀河、魏肆村於警詢、偵查
    中之證述、扣案之第三級愷他命毒品、被告另案警詢筆錄（
    即91年度偵字第13588號偵查卷關於被告偽造信用卡案件之
    警詢筆錄）及當時被告刑案照片等為其主要論據。訊據被告
    固坦承其綽號為「小妖」，且與黃承睿是朋友關係，並有見
    過魏吉成等情，惟堅決否認有何販賣第三級毒品愷他命未遂
    之情事，辯稱：其從未透過黃承睿仲介購買任何毒品或是麻
    醉劑，其亦無給黃承睿3,000元吃紅或借款3,000元予黃承睿
    之事，且本案發生時，其在逢甲屋台街開店，並未到現場，
    又如果黃承睿真的要指證其的話，案發當時即可透過其朋友
    知道其真實姓名，其並無販賣第三級毒品未遂犯行等語。
四、經查：
(一)、證人黃承睿、魏吉成、賴秀河及「王瑞興」共同基於販賣第
    三級毒品愷他命以營利之犯意聯絡，由賴秀河先於92年12月
    23日向「王瑞興」取得少量愷他命樣品，攜至魏吉成在上址
    所經營之麵攤內交付給魏吉成，再由黃承睿以電話連繫買主
    即綽號「小妖」之成年男子及魏吉成，請「小妖」於同日下
    午5時30分許至魏吉成經營之麵攤向魏吉成拿取愷他命樣品
    試用，並由魏吉成告知其價格。嗣綽號「小妖」之成年男子
    確認上開樣品確含有其所要求之愷他命成分後，遂於同日晚
    間8時許，在臺中市○○路與山西路交岔路口附近之不詳網
    路咖啡店內，交付3,000元予黃承睿，作為黃承睿居間仲介
    之報酬，並表明其有購買之意。賴秀河、「王瑞興」陸續獲
    知此情，「王瑞興」乃於92年12月24日晚間指派亦與其等有
    共同販賣第三級毒品愷他命以營利之犯意聯絡之真實姓名年
    籍不詳成年男子，將其等欲賣給綽號「小妖」之成年男子之
    第三級毒品愷他命2包（淨重1013.3公克，包裝重24.69公克
    ，純度10.11%，純質淨重102.44公克）在臺中縣太平市國軍
    八○三醫院前面交給賴秀河。嗣於同年月26日晚間7時許，
    綽號「小妖」之成年男子以行動電話向黃承睿正式表明其將
    購買1公斤之愷他命後，黃承睿旋將此情告知魏吉成，魏吉
    成並與賴秀河聯絡之後，要求黃承睿於同日晚間9時30分之
    後至臺中市○○路、立德街口與其會合，黃承睿再將此情告
    知綽號「小妖」之成年男子，要求其前往完成交易。而賴秀
    河即攜帶上開2包愷他命，利用不知情之賴肆村駕駛車牌號
    碼PS-7529號自用小客車，於同日晚間9時35分許，將其載至
    魏吉成之上址麵攤，魏吉成上車之後，賴秀河囑魏肆村將車
    駛離現場後，即在車內將上開第三級毒品愷他命2包交給魏
    吉成，要魏吉成交付給買主即綽號「小妖」之成年男子，並
    將酬金1萬元交付給魏吉成，後再將魏吉成載回原處下車。
    後至同日晚間9時45分許，黃承睿駕駛車牌號碼5080-HP號自
    用小客車，駛達魏吉成上址麵攤附近100公尺處即立德街161
    巷口附近，魏吉成得知並前來之後，乃先將上開愷他命2 包
    放置在黃承睿所駕駛之前揭自用小客車後座，2人在車邊一
    起等候綽號「小妖」之成年男子前來完成上開第三級毒品愷
    他命2包之交易，但旋被埋伏該處由法務部調查局臺中市調
    查站、內政部警政署保安警察第三總隊第一大隊、豐原憲兵
    隊所組成之專案小組成員當場查獲，並當場扣得前揭第三級
    毒品愷他命2包等情，業經本院99年度重上更(二)字第42號判
    決分別判處黃承睿、魏吉成、賴秀河有期徒刑3年4月、3年
    10月、4年4月，復經最高法院99年度臺上字第5905號判決駁
    回上訴而確定，此有本院99年度重上更(二)字第42號刑事判決
    、最高法院99年度臺上字第5905號刑事判決影本各1份在卷
    可稽。
(二)、惟本案有爭執者厥為真實姓名年籍不詳綽號「小妖」之成年
    男子是否為被告李尚錨？而證人黃承睿於92年12月26日查獲
    當日警詢時以另案被告身分供稱：其與「小妖」是在網路店
    認識的朋友，其不知道「小妖」之真實姓名，「小妖」年約
    32、33歲，留長頭髮，身高約170公分，60公斤，身材中等
    ，沒有戴眼鏡，使用電話為0000000000號，平日販售小飾品
    為生，住水湳機場附近，以機車代步等語（見92年度偵字第
    24797號偵查卷(二)第6至8頁）；復於93年4月22日原審93年度
    訴字第943號另案審理時以被告身分陳稱：其與「小妖」認
    識1年多，是在網咖認識，但其不知道他正名，與他是一般
    朋友等語（見93年度訴字第943號原審卷(一)第10反面頁）；
    再於93年6月17日於前開案件審理時以證人身分具結證稱：
    其認識「小妖」約1年半，不知其本名等語（見93年度訴字
    第943號原審卷(一)第91反面頁）；於94年1月6日本院93年度
    上訴字第1408號另案審理時以被告身分陳稱：「小妖」真實
    姓名其不知道，差不多30多歲，是男性，案發前其大約和他
    認識1年半左右，是在網咖認識的等語（見93年度上訴字第
    1408號法院卷第78頁），是證人黃承睿於另案警詢、原審及
    本院另案審理時均一致表示其不知「小妖」之真實姓名與年
    籍資料，僅知悉其綽號為「小妖」，致本案查獲知承辦專案
    小組人員未能即時追查到綽號「小妖」之該名男子，且證人
    黃承睿於原審93年度訴字第943號、本院93年度上訴字第140
    8號、96年度上更(一)字第329號、99年度上更(二)字第42號另案
    審理時均一再表示無證據請求調查，直至99年5月6日本院99
    年度上更(二)字第42號另案審理時始請求傳訊「小妖」，並於
    99年6月2日本院審理中，經法官以證人身分將被告李尚錨提
    訊到庭作證，證人黃承睿始當庭指認被告李尚錨即為綽號「
    小妖」之人，復於本案偵查中證稱：其第一時間沒有提供「
    小妖」真實年籍資料給警方查獲，是因其當時不知道「小妖
    」是誰，後來其委託朋友才找到等語（見99年度偵字第1581
    9號偵查卷第48頁），然證人黃承睿自92年12月26日查獲日
    起至99年6月2日法院審理時當庭指認被告李尚錨止，時間已
    相隔6年多，衡情證人黃承睿於另案以被告身分審理時多次
    表示係「小妖」要其幫忙去找大象麻醉劑，查獲當日亦是「
    小妖」與其連絡要其去幫他拿東西等語，故「小妖」係證人
    黃承睿於自身另案中一位相當重要之證人，證人黃承睿自應
    於查獲後即立即委託友人找尋，惟證人黃承睿卻遲至本院99
    年度上更(二)字第42號另案審理時始聲請傳喚該名證人「小妖
    」，復於本院上開案件審理時當庭指認被告即為「小妖」，
    是證人黃承睿前揭所為實與一般常理相違。基上，證人黃承
    睿於相隔多年後始對被告所為之指認，是否確與事實相符，
    顯非無疑。
(三)、再者，證人魏吉成92年12月26日查獲當日警詢時、同年月27
    日偵查時均以另案被告身分應訊時，均未陳述查獲當日其係
    與證人黃承睿在現場等待「小妖」，僅表示證人黃承睿說有
    個人要來拿，其與證人黃承睿就在現場等待聊天等語（見92
    年度偵字第24797號偵查卷(二)第4至6、23、24頁）；嗣於93
    年4月15日偵查中始以另案被告身分供述有關於本案關係人
    「小妖」部分之案情內容，且之後於另案偵查及法院審理時
    復稱：其不認識「小妖」，但有見過，是黃承睿帶「小妖」
    至其上址經營麵攤吃麵時見過的，92年12月10日黃承睿有拿
    「小妖」的電話，要其轉交給賴秀河，同年月23日黃承睿表
    示「小妖」會來找其拿東西，之後賴秀河即拿1小包東西給
    其，亦表示「小妖」會來拿，當日其便將賴秀河所交付上開
    物品再轉交給「小妖」，同年月26日查獲當時其將賴秀河交
    付之物品拿給黃承睿後，就跟黃承睿在車外聊天等「小妖」
    等語（見92年度偵字第24797號偵查卷(二)第153、154頁、93
    年度訴字第943號原審卷(一)第13至14、32、76反面至80反面
    頁、93年度上訴字第1408號法院卷第38至44頁、99年度上更
    (二)字第42號法院卷第117至134頁），則衡諸情理，倘若證人
    魏吉成於92年初有見過「小妖」，且已與「小妖」接觸多次
    ，何以於查獲時即92年12月間之警詢、偵查中均未提及任何
    有關「小妖」該名男子之內容，是以，證人魏吉於之後另案
    偵查及法院審理時所稱「小妖」部分犯行是否屬實，已有疑
    慮。況證人魏吉成先於本案偵查中具結證稱：其不認識在庭
    之被告李尚錨，其確定賴秀河放在其那邊之物品，不是被告
    李尚錨來拿的等語（見99年度偵字第15819號偵查卷第48、
    49頁）；復於原審審理時具結證稱：其不認識「小妖」，也
    不知道「小妖」是誰，其之前另案歷次偵查中、法院審理中
    有提到「小妖」買毒品這件事，是因為92年12月26日其與黃
    承睿查獲後，黃承睿於偵查、法院審理時有講出「小妖」這
    個人，其才知道是綽號「小妖」之人要購買毒品，之前黃承
    睿並沒有向其提到「小妖」這個人等語（見原審卷第64反面
    頁），顯見證人魏吉成並不認識被告。再觀之證人魏吉成於
    歷次偵查、原審審理中均未曾指認過被告李尚錨即為綽號「
    小妖」之人，是依證人魏吉成前揭所述，自無從認定證人魏
    吉成於查獲當時與黃承睿在案發現場所等待之人即為「小妖
    」，亦無從證明被告李尚錨即為證人黃承睿所述之「小妖」
    。
(四)、又證人黃承睿雖於另案警詢、偵查中以被告身分陳稱及以證
    人身分證稱：「小妖」所使用之行動電話門號係0000000000
    號，且「小妖」有交付門號0000000000號行動電話1支（含
    SIM卡1張）給其聯絡使用等語（見92年度偵字第24797號偵
    查卷(二)第8、22、140頁），惟被告於99年6月2日本院99年度
    上更(二)字第42號另案審理中以證人身分證稱：92年間其沒有
    印象有使用過門號0000000000號、0000000000號之行動電話
    ，也忘記有沒有拿門號0000000000號行動電話給黃承睿使用
    等語（見本院92年度上更(二)第42號卷第125、126頁），且查
    行動電話門號0000000000號、0000000000號申登人分別為林
    明輝、ARCTEM PHEATY，此有遠傳電信股份有限公司、臺灣
    大哥大股份有限公司申登人資料各1份在卷可參（見92年度
    偵字第24797號偵查卷(二)第159、112頁），足認上開門號均
    非被告所申辦，復查本案卷內資料亦無證據可資證明被告有
    持用過上開門號，或被告與上開申登人有何關聯性，是證人
    黃承睿前揭證述是否屬實，亦有可疑。且證人黃承睿於92年
    12月26日查獲當日警詢時陳稱：其仲介「小妖」與魏吉成交
    易K他命，「小妖」於今日即92年12月26日晚上7時許電話給
    其，告訴其他要1公斤的K他命，於是其馬上打電話與魏吉成
    聯絡．．，魏吉成向其表示有貨，並約其於晚上9時30分在
    臺中市○○街及建成路口見面，其馬上打給「小妖」約定時
    間及地點，其在晚上9時35分到現場時，魏吉成已經到現場
    ，其等一起等候「小妖」到來，沒多久就遭到專案小組逮捕
    等語（見92年度偵字第24797號偵查卷(二)第6至8頁），惟觀
    諸卷附之門號0000000000號通聯紀錄（見92年度偵字第2479
    7號偵查卷(二)第159至161頁），與證人黃承睿所持用之門號0
    000000000號通聯時間是92年12月26日晚間6時32分28秒、晚
    間9時23分5秒、晚間9時34分46秒，並無被告與證人黃承睿
    於92年12月26日晚上7時許行動電話聯繫之通聯紀錄存在。
    又證人黃承睿係於92年12月26日晚上9時45分許為上開專案
    小組查獲逮捕，依前揭門號0000000000號通聯紀錄內容觀之
    ，92年12月26日晚間9時34分46秒之通聯紀錄基地台位置係
    在臺中市○區○○路3段152號，是以，該時持用門號000000
    0000號行動電話之人嗣後於同日晚上9時45分許是否有前往
    臺中市○區○○街附近，並無從得知；且倘若如證人黃承睿
    前開所述，查獲當時其係於臺中市○區○○街該處等待持用
    門號0000000000號行動電話之人至現場交付毒品，則持用門
    號0000000000號行動電話之人到達臺中市○區○○街未見到
    證人黃承睿時，依一般常情應當會再以上開電話聯繫詢問，
    何以當日晚間9時34分46秒通聯後，持用門號0000000000號
    之人即未再與證人黃承睿連繫？是持用門號0000000000號之
    人是否為查獲當日欲前往臺中市○區○○街處交易毒品之人
    ，亦非無疑。
(五)、再證人黃承睿、魏吉成於另案歷次偵查、法院審理時均未表
    示係由何人與「小妖」聯繫並談妥交易毒品之數量、價格等
    情，復依前揭通聯紀錄亦無證人黃承睿所述被告即「小妖」
    持用該0000000000號行動電話與其聯繫交易毒品談話之內容
    ，是亦難憑前揭通聯紀錄即遽認被告有意圖販賣而販入第三
    級毒品K他命之情事。又參證人即本案專案調查站承辦人員
    洪宗耀於原審93年度訴字第943號另案審理時證稱：查獲當
    天6點多，監聽人聽到魏吉成、黃清波（即黃承睿）談到要
    東西，他們以K的代號來代表東西．．，我們就過去埋伏等
    語（見93年度訴字第943號原審卷(二)43至45頁）；及證人賴
    秀河歷次偵查、法院審理時均陳稱：其不認識亦無見過、聽
    過「小妖」等語，是本案卷內亦無相關證據足以證明被告有
    要向證人賴秀河購買毒品，或委由證人黃承睿向證人魏吉成
    購買第三級毒品愷他命之情事。
(六)、基上說明，本件除證人黃承睿尚存有合理懷疑之指證外，並
    無其他補強證據可資佐證。是尚難單憑證人黃承睿之指證，
    即遽論被告販賣第三級毒品未遂之罪刑。
六、綜上所述，本件依檢察官所舉證據所為訴訟上之證明，於通
    常一般人仍有合理之懷疑存在，尚未達於可確信其真實之程
    度，故被告之辯解應可採信，此外復查無其他積極之證據足
    以證明被告確有公訴意旨所指之販賣第三級毒品未遂犯行，
    則要屬不能證明被告犯罪。原審以不能證明被告犯罪，而依
    刑事訴訟法第301條第1項規定，諭知被告無罪之判決，經核
    認事用法並無不合。檢察官上訴意旨略謂：(一)、本案之犯罪
    事實經過，業經本院99年度重上更(二)字第42號、最高法院99
    年度臺上字第5905號判決認定屬實，並為原審判決於判決理
    由所採。是本案之爭點，即為本案中真實姓名年籍不詳綽號
    「小妖」之成年男子，是否為被告本人。此唯一爭點亦為原
    審所肯認。經查：證人黃承睿於警詢中即證稱：「．．剛好
    我在網咖認識的朋友『小妖』曾跟我聊到臺中市目前毒品市
    場K他命缺貨，問我是否有認識的朋友在販售K他命，於是我
    就從中代為仲介『小妖』與魏吉成交易K他命．．。」、「
    『小妖』我不知道他的真實姓名，年約32、3歲，留長頭髮
    ，身高約170公分，60公斤，身材中等，沒有戴眼鏡，使用
    電話為0000000000，平日販售小飾品維生，住水湳機場附近
    ，以機車代步。」等語。被告亦於他案審理中作證時自承：
    「（你跟黃承睿認識的地點在何處？）時間已久，我也忘記
    ，時間是92年之前，好像是在網咖認識但是不確定。」等語
    。又被告於91年間，戶籍地在臺中市○○區○○路111巷6號
    、現住地在臺中市○○區○○路99之79號10樓（現為被告之
    戶籍地），兩址距位在臺中市○○區○○路2段136號之臺中
    市水湳機場（臺中航空站於93年3月5日遷址後，現改建為臺
    中市政府水湳經貿園區）僅約1.6公里之事實，有被告於他
    案91年7月14日之警詢筆錄及附件一之電子地圖可為佐證。
    又被告於91年間，確未配戴眼鏡且蓄長髮、年約30歲、身高
    169公分等情，亦有被告於91年間他案查獲時之刑案照片在
    卷可考。核與證人黃承睿於距其指認被告6年多前警詢時所
    描述之被告特徵完全相符一致。綜上，實已堪認被告確係本
    案綽號為「小妖」之人。況被告與證人黃承睿未有宿怨，若
    果被告完全未涉及本案，證人黃承睿又何須自案發時起，即
    對被告指訴歷歷。又被告於96年間另涉有運輸第三級毒品K
    他命犯行，並經最高法院97年度臺上字第3434號判處有期徒
    刑8年4月確定。冰凍三尺非一日之寒，此等事實雖不足以作
    為被告涉犯本案之直接證據，但亦足證被告並非與毒品毫不
    相干之人，否則證人黃承睿又豈有預知能力，在其眾多友人
    中，指認日後亦會涉犯運輸與本案相同之第三級毒品K他命
    之被告為託其購買毒品之人。是證人黃承睿之證詞自有相當
    之憑據。而得採信為真實。(二)、原審判決雖認：證人黃承睿
    自案發後，遲至6年後方才指認被告，又亦難排除證人黃承
    睿因時間已久而有記憶模糊或誤認情形，故其指認實有疑義
    等內容。惟證人黃承睿之證詞如何得採，已如上述。且依證
    人黃承睿當時僅知被告綽號發音為「小（ㄧㄠ）」，並係持
    用人頭戶之行動電話門號與之聯繫，對被告本人本難加以具
    體指認。況證人黃承睿於另案查獲後經法院羈押，至94年1
    月20日始獲釋放，有證人黃承睿在監在押記錄表可稽。而被
    告卻早於93年8月17日，更改原姓名「李侑霖」為「李尚錨
    」，亦有被告之個人更改姓名查註資料表可佐。更增添證人
    黃承睿出監後尋找「小妖」究為何人之難度。又如何能苛求
    證人黃承睿未善盡提供被告指認情資之責。且原審判決若對
    被告如何尋獲「小妖」即為被告一節，存有疑義，並非不得
    傳喚被告所稱「委託尋獲之友人」到庭作證其是如何確認「
    小妖」即為被告以明事實，反以推測之語認證人黃承睿遲至
    案發6年多後，始指認被告，證人黃承睿之記憶有模糊或誤
    認情形，而無視證人黃承睿於指認被告6年多前之調查局筆
    錄所陳述被告之外貌特徵、綽號均與被告相符等事實，原審
    判決就此認定證人黃承睿之指認不足採信，自有不當。(三)、
    原審判決另認：證人魏吉成於查獲之初，未提及「小妖」該
    名男子內容，故證人魏吉於之後另案偵查及法院審理時所稱
    「小妖」部分犯行是否屬實，已有疑慮；且證人魏吉成於審
    理中證稱：其不認識「小妖」、也不知道「小妖」是誰，是
    黃承睿於偵查、法院審理時有講出「小妖」這個人，其才知
    道是綽號「小妖」之人要購買毒品，故無從認定證人魏吉成
    於查獲當時與證人黃承睿於案發現場等待之人即為「小妖」
    ，亦無從證明被告即為證人黃承睿所述之「小妖」等內容。
    原審判決上開見解，明顯就證人魏吉成之歷次之證述，採對
    被告較有利之部分（即否認有「小妖」之人存在之事實）。
    惟證人賴秀河先於92年12月23日向「王瑞興」取得少量愷他
    命樣品，攜至證人魏吉成所經營之麵攤內交付給證人魏吉成
    ，再由已知此情之證人黃承睿分別以電話連繫「小妖」及證
    人魏吉成，請「小妖」於同日下午5時30分許，直接至上址
    向證人魏吉成拿取愷他命樣品試用（「小妖」約於19時50分
    15秒前往證人魏吉成拿取毒品樣品，詳後論）並由證人魏吉
    成告知價格，後於同年月26日夜間9時45分許，證人魏吉成
    即將證人賴秀河所交付之第三級毒品愷他命2包放置在證人
    黃承睿所駕駛之自小客車後，2人在車邊一起等候綽號「小
    妖」之成年男子前來完成上開第三級毒品愷他命2包之交易
    之事實，為本院99年度重上更(二)字第42號判決所認定，亦同
    為原審判決所認定並載於判決理由中。原審判決既認定上開
    事實為真，則此部分事實核與證人魏吉成於另案偵查及法院
    審理時所稱有關「小妖」犯行部分均相符一致，自應以證人
    魏吉成就有關「小妖」部分之陳述較為可採方為是。原審判
    決卻於其後之論證，認「證人魏吉於之後另案偵查及法院審
    理時所稱『小妖』部分犯行是否屬實，已有疑慮」，並認「
    是依證人魏吉成前揭所述，無從認定證人魏吉成與證人黃承
    睿於案發現場等待之人即為『小妖』，其判決理由之構成，
    已有矛盾。況證人魏吉成雖否認認識、見過被告。惟被告於
    他案審理中作證時自承：「（剛剛在法庭的三位被告是否認
    識？）我認識二人，拿助行器的那一位（魏吉成）我不知道
    他的名字，我都稱呼他牛兄，穿黑色衣服的（黃承睿）我不
    知道他的本名，我都叫他波兄，另一位我不認識。」、「（
    你如何認識牛兄？）波兄帶我去認識的。」、「（黃承睿為
    何會帶你去認識魏吉成？）是去聊天而已，是去魏吉成在建
    成路那邊的家，我進去的時候，他們在喝茶，魏吉成就帶我
    去對面買冰吃，他是否經營麵攤我忘了」，並於審理中自承
    ：「魏吉成只有見過一、二次面，是由黃承睿介紹我認識的
    ，當時因為我在作二手珠寶，我以為黃承睿是要介紹我關於
    珠寶類的事情。」（見準備程序筆錄）等語，足見被告確有
    經證人黃承睿介紹進而認識證人魏吉成之事實，已與原審判
    決所採信證人魏吉成上開「未曾見過被告」之證詞兩相違悖
    。且證人魏吉成於另案一審審理時，指認「小妖」所持用之
    行動電話門號0000000000號之人頭申辦者即證人林明輝時，
    陳稱：「我不認識此人，他也不是『小妖』，『小妖』是年
    輕人，約28、9或30歲左右男性，是阿波（指證人黃承睿）
    帶來的。」等語。後於本案偵訊中則證稱：「（你是已經忘
    記該人『指被告』相貌或確定該人不是庭上之李尚錨？）我
    確定該人不是庭上之李尚錨，該人好像年紀比較輕。」等語
    ，足見證人魏吉成確曾見過「小妖」本人並對「小妖」之外
    貌有所記憶並可分辨，惟於本案檢察官偵訊時，因對「小妖
    」之容貌印象，仍停留在指認被告6年多前之案發當時，方
    無法辨識「小妖」是否為被告本人。是衡情證人魏吉成與「
    小妖」之間，相較證人黃承睿與「小妖」之間，認識期間甚
    短，交情較淺，2人僅有數面之緣，且距案發當時已有6年多
    之遙，證人魏吉成於本案偵訊、審理中所述，其記憶當有模
    糊或誤認之情形，其可信度容有所疑。而證人黃承睿與「小
    妖」較為熟識，證人黃承睿更甘冒販毒之重罪風險為「小妖
    」尋找K他命毒品來源，交情匪淺；又證人黃承睿於案發當
    時即已具體描述「小妖」之外貌特徵及綽號，且其介紹「小
    妖」予證人魏吉成認識之經過亦與被告所述之情節較為相符
    ，本應以證人黃承睿之證述較為可採。證人魏吉成其於審理
    中證述：其不知道小妖是誰、未見過小妖、被告不是小妖等
    語，自難作為對被告有利之認定。原審判決卻反認證人黃承
    睿對被告始終一致之指訴證詞認有「模糊、誤認情形」，而
    客觀上已有明顯記憶模糊之證人魏吉成之證詞卻採信為真，
    其理由之構成難稱妥適。(四)、另查：扣案插有門號00000000
    00號之行動電話1具（含該SIM卡）係證人魏吉成所有；插有
    門號0000000000號行動電話1具（含該SIM卡）係證人黃承睿
    所有；插有門號0000000000號行動電話1具（含該SIM卡）係
    證人賴秀河所有，且上該各門號確實亦為上開證人3人以本
    人之名義申辦。又依卷附上開行動電話門號之通聯紀錄，顯
    示於92年12月23日、92年12月26日間，係由證人賴秀河與證
    人魏吉成、證人魏吉成與證人黃承睿，持用上開以自己名義
    申辦之行動電話門號互為聯繫。亦可見上開證人3人對彼此
    間之販毒行動是否會遭查緝監聽，應無預作防備之心。惟證
    人黃承睿遭查獲當時，除上開門號0000000000號之行動電話
    外，亦同時扣得其身上持有門號0000000000號之行動電話。
    證人黃承睿於另案偵訊中陳稱：「（另外1支0000000000門
    號是何人的？）是一個綽號『小妖』的人給我的，差不多快
    1個月了，他說要找我的話，就用這支手機跟我聯絡。」、
    「（『小妖』的手機號碼是否為0000000000？）他是用那支
    （指門號0000000000號之行動電話）跟我聯絡。」、「23日
    當天是『小妖』自己去找魏吉成，因他們2個本來就認識。
    」、「到（23日）晚上8點左右，我有打電話給『小妖』，
    他便約我在太原路與山西路附近之網咖前面，他就拿3000元
    給我說是要給我吃紅，該樣品是以夾鏈袋裝著的，裡面的東
    西與26日查獲的東西相同。」、於另案警詢中陳稱：「『小
    妖』於今『12月26日』晚上19時許打電話給我，告訴我他要
    1公斤的K他命，於是我馬上打電話與魏吉成聯絡，看魏吉成
    是否有貨，魏吉成向我表示有貨並約我在晚上21時30分在臺
    中市○○街與建成路口見面，我馬上打給『小妖』約定時間
    及地點，我在晚上21時35分到現場時，魏吉成已經到現場，
    我們一起等候『小妖』到來，沒多久就遭到專案小組逮捕。
    」等語。是依證人黃承睿所述，除自己申辦之門號00000000
    00號之行動電話，係用於與證人魏吉成聯絡外，尚持有「小
    妖」所交付之門號0000000000號之行動電話，用以與「小妖
    」聯絡。又門號0000000000號之行動電話係外籍人士所申辦
    之人頭戶電話，依證人所使用之門號0000000000號之行動電
    話係證人黃承睿以自己名義申辦之事實以觀，堪認000000
    0000之行動電話應係他人交付其作為相互聯絡使用無疑。因
    證人黃承睿對販毒行動是否遭查緝，並未有防備之心，已如
    前述。其大可逕以其名義所申辦之門號0000000000號之行動
    電話同時與證人魏吉成及「小妖」聯絡即可，又何須疊床架
    屋另持用人頭戶之行動電話門號，並不厭其煩只將該人頭戶
    行動電話門號專用於與「小妖」聯絡之用。再觀諸證人黃承
    睿持用之上開2門門號，其中門號0000000000號之行動電話
    ，於92年12月23日、26日間，確僅有與證人魏吉成持用之門
    號0000000000號之行動電話聯絡；門號0000000000號之行動
    電話於92年12月23、26日間，確僅有與門號0000000000號之
    行動電話持用人聯絡，有上開門號之通聯紀錄在卷可按。可
    徵證人黃承睿證述門號0000000000號之行動電話係專用與門
    號0000000000號之行動電話持有人聯絡一節，堪信為真實。
    又證人魏吉成於另案偵訊中證稱：「92年12月間賴秀河、黃
    承睿在我的麵店聊天，河（指證人賴秀河）講起他有麻醉劑
    要賣，黃承睿說有『小妖』要買，之後12月23日賴秀河先將
    1個白色小包拿給我，後來黃承睿打電話給我說『小妖』要
    到我的麵店跟賴秀河拿那個小包包，後來是『小妖』自己來
    拿的，我就將小包包交給『小妖』。12月26日黃承睿打電話
    給我聊天，後來晚上九點多賴秀河將1包東西交給我，我就
    馬上交給黃承睿，『小妖』是後來才到的。」、於另案一審
    訊問時陳稱：「『小妖』我不認識，但我有見過，是在23日
    見過1次，就是來向我拿1包東西那次」等語。除核與證人黃
    承睿上開證述大致相符外，再綜合證人賴秀河、黃承睿、魏
    吉成及門號0000000000之行動電話之通聯記錄比對分析：證
    人賴秀河在92年12月23日間，確有以上開行動電話聯絡證人
    魏吉成，證人魏吉成亦以上開行動電話居間聯絡證人黃承睿
    持用之門號0000000000號行動電話，證人黃承睿亦以上開門
    號0000000000號之行動電話居間聯絡門號0000000000號之行
    動電話持用人。持用門號0000000000號行動電話持用人，確
    有於23日20時11分3秒撥打電話給證人黃承睿。又依92年12
    月23日上開門號之基地臺位置分析，證人魏吉成皆出現在其
    住處附近（證人魏吉成住處係在臺中市○區○○街173號，
    距92年12月23日當日之基地臺位置即臺中市○區○○路700
    號處，僅230公尺），而證人黃承睿在23日當天19時21分13
    時，確曾至證人魏吉成之住處附近，門號0000000000行動電
    話之持用人，則在證人黃承睿離開證人魏吉成住處後，於19
    時50分15秒，亦確曾至證人魏吉成住處（門號0000000000行
    動電話當時之基地臺位置係在臺中市○區○○路801號，距
    證人魏吉成上開住處僅240公尺。另門號0000000000號之行
    動電話持有人於19時50分15秒時撥打電話之對象即為證人黃
    承睿，故可推論門號0000000000號之行動電話持有人當時並
    未與證人黃承睿在一起），即核與證人黃承睿、魏吉成陳述
    「小妖」在23日當天有自行至證人魏吉成上開住處拿取第三
    級毒品K他命樣品，且當天「小妖」有於晚上8時許撥打電話
    給證人黃承睿相約見面，並交付3000元以為謝酬一節，相符
    一致。又證人賴秀河在92年12月26日間，確有以上開行動電
    話聯絡證人魏吉成，證人魏吉成亦以上開行動電話居間聯絡
    證人黃承睿持用之門號0000000000號行動電話，證人黃承睿
    亦以上開門號0000000000號之行動電話居間聯絡門號000000
    0000號之行動電話持用人。又依92年12月26日上開門號之基
    地臺位置分析，證人魏吉成皆出現在其上開住處附近，證人
    黃承睿與證人魏吉成及門號0000000000之行動電話持用人聯
    絡後，即自臺中縣潭子鄉○○○路69號，陸續往臺中市○區
    ○○路4段68號14樓、臺中市○區○○○街18號移動，最後
    於26日21時39分41秒，與證人魏吉成在證人魏吉成上開住處
    碰面，至門號000000 0000號之行動電話持用人，與證人黃
    承睿聯絡後，即自臺中市○○街57號6樓，往臺中市○區○
    ○路3段152號移動，並與當晚22時33分31秒，確實出現在證
    人魏吉成上開住處附近（亦為本案證人黃承睿等為專案小組
    人員查獲之案發現場附近）。是亦核與證人黃承睿、魏吉成
    所證述在為專案小組查獲前，在現場等待綽號「小妖」之男
    子前來交易毒品一詞，相符一致，亦堪信為真實。(五)、綜上
    ，依上述卷證分析，足見門號0000000000號之行動電話持用
    人即綽號「小妖」之男子，確分別有於92年12月23日前往證
    人魏吉成之住處拿取毒品樣品，並與證人黃承睿相約給付謝
    酬；於26日前往證人魏吉成之住處欲與證人黃承睿、魏吉成
    交易毒品之事實，益徵證人黃承睿、魏吉成之證述，確有所
    依，實非虛妄。而綽號「小妖」之男子業據證人黃承睿指認
    確為被告本人無訛，已見前述論證，本案被告犯行洵堪認定
    。自應為有罪判決。爰請求撤銷原判決，更為妥適之判決等
    語。惟查：(一)、本案除證人黃承睿於本院99年度上更(二)字第
    42號另案審理時指證被告為欲販入K他命之綽號「小妖」之
    人者外，並無其他人為此指認。且縱使被告曾見過證人魏吉
    成，惟證人魏吉成未曾指認過被告李尚錨即為綽號「小妖」
    之人，是依證人魏吉成之證詞，尚無從認定證人魏吉成於查
    獲當時與黃承睿在案發現場所等待之人即為「小妖」，亦無
    從證明被告李尚錨即為證人黃承睿所述之「小妖」。(二)、行
    動電話門號0000000000號、0000000000號申登人分別為林明
    輝、ARCTEM PHEATY，足認上開門號均非被告所申辦，復查
    本案卷內資料亦無證據可資證明被告有持用過上開門號，或
    被告與上開申登人有何關聯性。另觀諸卷附之門號00000000
    00號通聯紀錄，與證人黃承睿所持用之門號0000000000號通
    聯時間是92年12月26日晚間6時32分28秒、晚間9時23分5秒
    、晚間9時34分46秒，並無被告與證人黃承睿於92年12月26
    日晚上7時許行動電話聯繫之通聯紀錄存在。又證人黃承睿
    係於92年12月26日晚上9時45分許為上開專案小組查獲逮捕
    ，依前揭門號0000000000號通聯紀錄內容觀之，92年12月26
    日晚間9時34分46秒之通聯紀錄基地台位置係在臺中市○區
    ○○路3段152號，是以，該時持用門號0000000000號行動電
    話之人嗣後於同日晚上9時45分許是否有前往臺中市○區○
    ○街附近，並無從得知；且倘若如證人黃承睿前開所述，查
    獲當時其係於臺中市○區○○街該處等待持用門號00000000
    00號行動電話之人至現場交付毒品，則持用門號0000000000
    號行動電話之人到達臺中市○區○○街未見到證人黃承睿時
    ，依一般常情應當會再以上開電話聯繫詢問，何以當日晚間
    9時34分46秒通聯後，持用門號0000000000號之人即未再與
    證人黃承睿連繫？是持用門號0000000000號之人是否為查獲
    當日欲前往臺中市○區○○街處交易毒品之人，亦非無疑。
    況上開通聯之通話內容為何？是否與交易毒品有關？亦無證
    據可資證明，自亦無從補強證明證人黃承睿之單一指證係屬
    真實。是綜上所述，原判決之認事用法並無違誤，應予維持
    ，檢察官認應就被告予以論罪科刑，而指摘原判決不當，其
    上訴為無理由，應予駁回。
據上論斷，應依刑事訴訟法第368條，判決如主文。
本案經檢察官王清杰到庭執行職務。
中    華    民    國    100    年    8    月    11    日
            刑事第八庭  審判長法  官  羅  得  村
                              法  官  李  雅  俐
                              法  官  簡  源  希
以上正本證明與原本無異。
如不服本判決應於收受送達後十日內向本院提出上訴書狀，其未
敘述上訴之理由者，並得於提起上訴後十日內向本院補提理由書
（均須按他造當事人之人數附繕本）「切勿逕送上級法院」。
                              書記官  李  宜  珊
中    華    民    國    100    年    8    月    11    日